臺灣高等法院臺中分院刑事裁定
111年度聲字第1398號
聲  請  人  臺灣高等檢察署臺中檢察分署檢察官     
受  刑  人  鄭裕謙


                    （現於法務部○○○○○○○○○○○執行中）
上列聲請人因受刑人數罪併罰有二裁判以上，聲請定其應執行之
刑（聲請案號：111年度執聲字第618號），本院裁定如下：
    主  文
甲○○因犯如附表所示各罪所處之刑，有期徒刑部分應執行有期徒
刑貳年參月。
    理  由
一、聲請意旨略以：受刑人因詐欺數罪，先後經判決確定如附表
    。數罪中雖有刑法第50條第1項但書所列情形，惟受刑人已
    請求檢察官聲請定應執行刑，應依刑法第50條第2項、第53
    條、第51條第5款規定，定其應執行之刑，爰依刑事訴訟法
    第477條第1項聲請裁定等語。
二、按數罪併罰，有二裁判以上者，依刑法第51條之規定，定其
    應執行之刑；得易科罰金之罪與不得易科罰金之罪，受刑人
    請求檢察官聲請定應執行刑者，依刑法第51條規定定之；數
    罪併罰，分別宣告其罪之刑，若宣告多數有期徒刑者，於各
    刑中之最長期以上，各刑合併之刑期以下，定其刑期，但不
    得逾30年。刑法第53條、第50條第2項、第51條第5款分別定
    有明文。
三、經查：
　㈠受刑人甲○○因犯附表所示之罪，分別經臺灣臺中地方法院及
    本院判決處如附表所示之刑，均經確定在案，有該案件之判
    決書及臺灣高等法院被告前案紀錄表各1份在卷可稽。又受
    刑人所犯如附表編號2至4所示之罪係處以不得易科罰金之刑
    ，如附表編號1所示之罪則係處以得易科罰金之刑，受刑人
    已就上開各罪請求檢察官向本院聲請定應執行刑乙情，有臺
    灣臺中地方檢察署刑法第50條第1項但書案件是否請求定應
    執行刑調查表在卷足稽。又受刑人所犯如附表編號2至4所示
    之罪，曾經定應執行之刑如附表2至4備註列所示，是本件更
    定執行刑時，應有不利益變更禁止原則之適用，本院應以受
    刑人所犯原各罪之宣告刑為基礎而裁量刑期，惟仍不得較上
    開各罪曾定之應執行刑與其他宣告刑之總和為重（最高法院
    104年度台抗字第778號裁定意旨參照）。
  ㈡又定應執行刑，不僅攸關國家刑罰權之行使，於受刑人之權
    益亦有重大影響，除顯無必要或有急迫情形外，法院於裁定
    前，允宜予受刑人以言詞、書面或其他適當方式陳述意見之
    機會，程序保障更加周全（最高法院110年度台抗大字第489
    號大法庭裁定意旨參照）。是本院就檢察官聲請事項已以書
    面通知受刑人於文到7日內具狀陳述意見，該函文已於111年
    7月14日受刑人所在之法務部○○○○○○○○○○○，由其親自簽名捺
    印並收受，嗣經受刑人回覆無意見，此有卷附該函（稿）、
    送達證書及陳述意見調查表在卷可參(見本院卷第73至78頁)
    ，已保障受刑人程序上之權益。
　㈢茲聲請人以本院為上開案件犯罪事實最後判決之法院為前揭
    聲請，本院審核各案卷無誤，應予准許，並衡酌受刑人所犯
    如附表所示各罪之犯罪類型，其犯罪態樣、手段、所侵害法
    益及受刑人犯上開各罪之犯罪時間是否相近等情，以判斷受
    刑人所受責任非難重複之程度，再斟酌受刑人犯數罪所反應
    人格特性，暨權衡各罪之法律目的及相關刑事政策、受刑人
    陳述之意見，而為整體評價後，定其應執行之刑如主文所示
    。
四、爰依刑事訴訟法第477條第1項，刑法第50條第2項、第53條
    、第51條第5款，裁定如主文。
中　　華　　民　　國　 111　　年　　 7　　月　　 19 　日
            刑事第七庭   審判長法　官  梁  堯  銘
                               法　官  王  鏗  普
                               法　官  羅  國  鴻
以上正本證明與原本無異。
如不服本裁定，應於收受送達後5日內向本院提出抗告書狀（須
附繕本）。因疫情而遲誤不變期間，得向法院聲請回復原狀。

                               書記官  吳  姁  穗 

中　　華　　民　　國　　111 　年　　7 　　月　　19　　日
【附表】受刑人甲○○定應執行刑案件一覽表     編號  1 2 3 罪名  攜帶兇器竊盜 三人以上共同詐欺取財 三人以上共同詐欺取財 宣告刑  有期徒刑6月 有期徒刑1年4月 （共3次） 有期徒刑1年3月 犯罪日期  109年02月27日 108年12月24日 108年12月26日 108年12月26日 108年12月26日 偵查(自訴)機關年度案號  臺中地檢109年度偵字第10751號 臺中地檢109年度偵字第13352、31493號、109年度少連偵字第246號 臺中地檢109年度偵字第13352、31493號、109年度少連偵字第246號 最後事實審 法院 臺灣臺中地方法院 臺灣高等法院 臺中分院 臺灣高等法院 臺中分院  案號 109年度易字第1685號 110年度金上訴字第1811號 110年度金上訴字第1811號  判決日期 109年10月13日 110年11月11日 110年11月11日 確定 判決 法院 臺灣臺中地方法院 最高法院 最高法院  案號 109年度易字第1685號 111年度台上字第950號 111年度台上字第950號  確定日期 109年11月23日 111年02月09日 111年02月09日 是否為得易科罰金之案件  得易科罰金 得易服社會勞動 不得易科罰金 不得易服社會勞動 不得易科罰金 不得易服社會勞動 備  註  臺中地檢109年度執字第17725號（已執畢） 臺中地檢111年度執字第2852號（編號2至4數罪併罰已定刑有期徒刑1年11月） 臺中地檢111年度執字第2852號（編號2至4數罪併罰已定刑有期徒刑1年11月） 
受刑人甲○○定應執行刑案件一覽表     編號  4 以下空白  罪名  三人以上共同詐欺取財   宣告刑  有期徒刑1年2月 （共2次）   犯罪日期  108年12月26日 108年12月26日   偵查(自訴)機關年度案號  臺中地檢109年度偵字第13352、31493號、109年度少連偵字第246號   最後事實審 法院 臺灣高等法院 臺中分院    案號 110年度金上訴字第1811號    判決日期 110年11月11日   確定 判決 法院 最高法院    案號 111年度台上字第950號    確定日期 111年02月09日   是否為得易科罰金之案件  不得易科罰金 不得易服社會勞動   備  註  臺中地檢111年度執字第2852號（編號2至4數罪併罰已定刑有期徒刑1年11月）